台灣台北地方法院刑事判決　　　　　　　　　　　　　九十年度簡上字第四一六號
　　上　訴　人　甲○○
　　即　被　告
右列上訴人因違反槍砲彈藥刀械管制條例案件，不服本院簡易庭中華民國九十年九月
十一日九十年度簡字第二六九號第一審判決 (聲請簡易處刑案號八十九年度偵字第二
四００五號)提起上訴，本院管轄之第二審合議庭判決如左：
    主      文
上訴駁回。
    事      實
一、甲○○於民國八十八年間曾因竊盜案件，經台灣板橋地方法院判處有期徒刑九月
    確定，於八十八年十一月二十七日執行完畢；仍不知悔改，明知手指虎屬槍砲彈
    藥刀械管制條例列管禁止持有之刀械，未經許可，不得持有，竟於八十九年八月
    下旬某日，在台北縣板橋市○○○路○路邊攤，以新台幣五百元購得手指虎乙只
    ，而持有之；嗣於八十九年八月二十六日二十三時四十分許，甲○○於夜間攜帶
    該手指虎，行經臺北市萬華區○○○路與和平西路口處之公共場所，被警當場查
    獲，並於甲○○身上扣得上開手指虎。
二、案經臺北市政府警察局萬華分局報請臺灣臺北地方法院檢察署檢察官偵查聲請簡
    易判決處刑。
    理      由
一、訊據被告甲○○坦承右揭事實，惟辯稱：原審量刑太重云云；第查扣案之刀械經
    送請臺北市政府警察局鑑驗結果，認其「金屬製品，長9.5cm、寬3.2cm，手指能
    夠套入使用」，符合管制刀械手指虎之圖例及說明要件，認定屬管制刀械。有該
    局八十九年十一月十八日北市警保字第八九三一七０三八００號函一件及刀械照
    片一幀在卷可證，並有手指虎一只扣案可資佐證；按「被告之自白，非出於強暴
    、脅迫、利誘、詐欺、違法羈押或其他不正之方法，且與事實相符者，得為證據
    」「被告之自白，不得作為有罪判決之唯一證據，仍應調查其他必要之證據，以
    察其是否與事實相符。」刑事訴訟法第一百五十六條第一項、第二項分別定有明
    文；本院依扣案之刀械經送請臺北市政府警察局鑑驗結果，認其「金屬製品，長
    9.5cm、寬3.2cm，手指能夠套入使用」，符合管制刀械手指虎之圖例及說明要件
    ，認定屬管制刀械暨手指虎一只扣案等補強證據，足資擔保被告甲○○就前開犯
    罪事實所為之任意性自白具有相當程度之真實性，而使得本院確信被告甲○○前
    述自白之犯罪事實確屬真實；事證明確，被告甲○○違反槍砲彈藥刀械管制條例
    之犯行，洵堪認定。
二、核上訴人甲○○所為，係犯槍砲彈藥刀械管制條例第十五條第一、二款於夜間在
    公共場所，未經許可攜帶刀械罪。被告於夜間在公共場所攜帶刀械前後之單純持
    有刀械行為，為其於夜間在公共場所攜帶之高度行為吸收，不另論單純持有刀械
    罪。末查被告於八十八年間曾因竊盜案件，經台灣板橋地方法院判處有期徒刑九
    月確定，於八十八年十一月二十七日執行完畢，有臺灣高等法院被告全國前案紀
    錄表在卷可按，五年內再犯本件有期徒刑以上之罪，為累犯，應依刑法第四十七
    條之規定加重其刑。原審適用刑事訴訟法第四百四十九條第一項、第四百五十條
    第一項、第四百五十四條第二項，槍砲彈藥刀械管制條例第十五條第一、二款、
    刑法第十一條前段、第四十七條、第四十一條第一項前段，第三十八條第一項第
    一款，罰金罰鍰提高標準條例第二條規定（原審誤引第一條前段），判處有期徒
    刑四月，如易科罰金以參佰元折算一日，經核認事用法均無不合，量刑亦屬妥適
    。被告上訴辯稱原審量刑太重核無理由，應予駁回。
據上論斷，應依刑事訴訟法第四百五十五條之一第一項、第三項、第三百六十八條，
判決如主文。
本案經檢察官張熙懷到庭執行職務
中      華      民      國    九十一    年       二      月      七     日
                                台灣台北地方法院刑事第十庭
                                    審判長法  官    梁耀鑌
                                          法  官    曾正龍
                                          法  官    紀文惠
右正本證明與原本無異。
不得上訴。
                                          書記官    梁淑時
中      華      民      國    九十一    年       二      月      八     日
附錄本案論罪科刑法條全文：
槍砲彈藥刀械管制條例第十五條
未經許可攜帶刀械而有下列情形之一者，處二年以下有期徒刑：
一  於夜間犯之者。
二  於車站、埠頭、航空站、公共場所或公眾得出入之場所犯之者。
三  結夥犯之者。
